臺灣新北地方法院板橋簡易庭小額民事判決
110年度板小字第4375號
原      告  新安東京海上產物保險股份有限公司

法定代理人  陳忠鏗  
訴訟代理人  謝京燁  
            羅天君  
被      告  涂忠成  
上列當事人間請求侵權行為損害賠償事件，本院於民國111年3月
10日言詞辯論終結，判決如下：
    主  文
被告應給付原告新臺幣伍萬柒仟玖佰陸拾參元，及自民國一百一
十一年三月三日起至清償日止，按週年利率百分之五計算之利息
。
訴訟費用新臺幣壹仟元由被告負擔。
本判決得假執行。
    事實及理由
一、按訴狀送達後，原告不得將原訴變更或追加他訴，但擴張或
    減縮應受判決事項之聲明者，不在此限，民事訴訟法第255
    條第1項第3款定有明文。查本件原告起訴時原聲明：被告應
    給付原告新臺幣（下同）86,959元，及自起訴狀繕本送達之
    翌日起至清償日止，按週年利率百分之5計算之利息；嗣於
    民國111年2月10日言詞辯論當庭變更聲明為：被告應給付原
    告57,963元及自起訴狀繕本送達之翌日起至清償日止，按週
    年利率百分之5計算之利息，核原告所為訴之變更係減縮應
    受判決事項之聲明，揆諸上開法律規定，自應准許。
二、原告主張：被告於109年8月6日9時7分許，駕駛車牌號碼000
    -0000號自用小客車，行經新北市○○區○○路000號前時，因未
    注意車前狀況之過失，而撞擊由原告承保車體損失險、由訴
    外人黃靜葳駕駛之車牌號碼000-0000號自用小客貨車（下稱
    系爭車輛），致系爭車輛受損。經訴外人國都汽車股份有限
    公司（下稱國都公司）修復後，原告依約賠付車體修復費用
    86,959元（含工資27,563元、零件44,553元、烤漆14,844元
    ），並已理賠完畢，並經計算折舊後僅請求57,963元。為此
    ，爰依保險代位及侵權行為損害賠償之法律關係，請求被告
    賠償損害等語。並聲明：如主文第1項。
三、被告則以：對於有賠償義務、賠償金額均不爭執，願意賠償
    ，但希望原告可以讓被告分期等語，資為抗辯。並聲明：原
    告之訴駁回。
四、法院之判斷：
  ㈠原告主張之事實，業據其提出行照、駕照、汽車受損照片、
    道路交通事故當事人登記聯單、道路交通事故現場圖、道路
    交通事故初步分析研判表、估價單及統一發票、車輛維修保
    險賠款付承修廠商同意書等件為證，並據本院依職權向新北
    市政府警察局永和分局調閱本件道路交通事故調查卷宗附卷
    可參，被告對於其負有賠償義務、賠償金額亦不爭執（見本
    院卷111年3月10日言詞辯論筆錄第1頁），依法視同自認，
    堪認原告前開主張為真正。
  ㈡按因故意或過失，不法侵害他人之權利者，負損害賠償責任
    ；汽車、機車或其他非依軌道行駛之動力車輛，在使用中加
    損害於他人者，駕駛人應賠償因此所生之損害，民法第184
    條第1項前段、第191條之2前段分定明文。又按被保險人因
    保險人應負保險責任之損失發生，而對於第三人有損失賠償
    請求權者，保險人得於給付賠償金額後，代位行使被保險人
    對於第三人之請求權。但其請求之金額，以不逾賠償金額為
    限，保險法第53條第1項亦有明文。查，原告既已賠償系爭
    車輛之修復費用，如前所述，則其本於侵權行為損害賠償請
    求權及保險代位之規定，請求被告賠償系爭車輛之損害，自
    屬有據。
  ㈢末按遲延之債務，以支付金錢為標的者，債權人得請求依法
    定利率計算之遲延利息。給付無確定期限者，債務人於債權
    人得請求時，經其催告而未為給付，自受催告時起，負遲延
    責任。其經債權人起訴而送達訴狀，或依督促程序送達支付
    命令，或為其他相類之行為者，與催告有同一之效力。應付
    利息之債務，其利率未經約定，亦無法律可據者，週年利率
    為百分之5，民法第233條第1項、第229條第2項及第203條分
    別定有明文。本件原告請求被告給付之損害賠償，係以支付
    金錢為標的，且無確定期限及約定利率，故原告請求被告給
    付自起訴狀繕本送達翌日即111年3月3日起至清償日止，按
    週年利率百分之5計算之利息，併應准許。
五、綜上，原告基於保險代位及侵權行為損害賠償之法律關係，
    請求被告給付57,963元，及自起訴狀繕本送達翌日即111年3
    月3日起至清償日止，按週年利率百分之5計算之利息，為有
    理由，應予准許。
六、本件事證已臻明確，兩造其餘之攻擊防禦方法及所提證據，
    於判決結果不生影響，爰不一一論列，併此敘明。
七、本件係適用小額訴訟程序所為被告敗訴之判決，依民事訴訟
    法第436條之20，應依職權宣告假執行。
八、本件係小額訴訟事件，依民事訴訟法第436條之19第1項規定
    ，確定本件訴訟費用額為第一審裁判費1,000元，由敗訴之
    被告負擔。
中　　華　　民　　國　　111 　年　　4 　　月　　7 　　日
                  臺灣新北地方法院板橋簡易庭
                        法  官  陳怡親
以上正本係照原本作成。
如不服本判決，應於送達後20日內，向本院提出上訴狀，並表明
上訴理由（上訴理由應表明一、原判決所違背之法令及具體內容
。二、依訴訟資料可認為原判決有違背法令之具體事實。），如
於本判決宣示後送達前提起上訴者，應於判決送達後20日內補提
上訴理由書（須附繕本），如未於上訴後20日內補提合法上訴理
由書，法院得逕以裁定駁回上訴。
中　　華　　民　　國　　111 　年　　4 　　月　　7 　　日
                        書記官  劉芷寧